【裁判字號】    99,交聲,2202
【裁判日期】    990923
【裁判案由】    聲明異議
【裁判全文】
臺灣高雄地方法院交通事件裁定        99年度交聲字第2202號
原處分機關  高雄市政府交通局
異  議  人  乙○○
即受處分人
上列受異議人即處分人因違反道路交通管理處罰條例案件，對於
高雄市政府交通局交通事件裁決中心中華民國99年7 月2 日所為
之處分（原處分案號：高市交裁字第裁32-BDA022993號），聲明
異議，本院裁定如下：
    主  文
異議駁回。
    理  由
一、原處分意旨以：異議人即受處分人乙○○（下稱異議人），
    於民國99年5 月26日下午3 時12分許，騎乘車牌號碼XUN-06
    0 號重型機車，行經有燈光號誌管制之高雄市○○路與和平
    路交岔路口，有紅燈右轉之交通違規行為，經警舉發，原處
    分機關乃依道路交通管理處罰條例第53條第2 項及第63條第
    1 項，裁處異議人罰鍰新臺幣（下同）600 元，並記違規點
    數3 點等語。
二、異議意旨略以：伊於前揭時、地，雖有騎乘前揭機車行經該
    路口，但當時伊係騎乘前揭機車由和平路往籬仔內方向行駛
    ，經過和平路與一心路口，於綠燈時騎到之待轉區○○○○
    路左轉一心路之待轉區），並未闖紅燈右轉，闖紅燈照相機
    之所以拍到伊，應係其他機車誤觸地下感應線圈所致，爰聲
    明異議，請求撤銷前原處分等語。
三、按汽車駕駛人，行經有燈光號誌管制之交岔路口闖紅燈者，
    處1800元以上5400元以下罰鍰。前項紅燈右轉行為者，處60
    0 元以上1800元以下罰鍰，道路交通管理處罰條例第53條定
    有明文；又汽車駕駛人有道路交通管理處罰條例第53條情形
    者，記違規點數3 點，同條例第63條第1 項第3 款亦有明文
    。
四、經查：
  (一)異議人於99年5 月26日下午3 時12分許，騎乘車牌號碼XUN-
    060 號重型機車，行經有燈光號誌管制之高雄市○○路與和
    平路交岔路口乙節，為異議人所不爭執，並有照片2 幀在卷
    可稽（參本院卷第12頁），此部分之事實堪以認定。而依上
    開照片所示，異議人行經該路口時，一心路方向之號誌為紅
    燈，合先敘明。
  (二)交岔路口闖紅燈照相設備之感應線圈係埋在停止線前方，且
    感應線圈一壓到，攝影機就會拍攝照片，所以依拍攝的第一
    張照片，以照片內違規機車之車頭方向，可辨別該機車之行
    車方向，闖越紅燈之人，其機車車頭會與停止線大約呈垂直
    等節，業據證人即高雄市政府警察局交通警察大隊警員甲○
    ○於本院訊問中證述明確（參本院卷第24頁）。而觀之本件
    闖越紅燈照相所拍攝之第一張照片（參本院卷第12頁），異
    議人的車頭與停止線約略呈現垂直狀態，已足認異議人原係
    沿一心路方向行駛。參以異議人騎乘前揭機車，行經前揭路
    口時，當時機車不多，待轉區亦無機車停等，有上開照片可
    證，是異議人若真係自和平二路騎乘機車至該待轉區○○○
    路口車流並無異狀，依駕駛慣性，異議人自必沿原方向直駛
    ，並無迂迴往右跨越行人穿越道後，再穿越行人穿越道往待
    轉區之可能與必要，由此益證異議人原係沿一心路方向行駛
    行駛無疑。
  (三)異議人原係沿一心路方向行駛，並於一心路方向號誌為紅燈
    時，闖越停止線，且依闖越紅燈照相設備所拍攝之第二張照
    片所示，異議人機車係往右方行駛，堪認異議人闖越紅燈之
    目的，係為右轉行駛。是本件異議人行經有燈光號誌管制之
    高雄市○○路與和平路交岔路口，有紅燈右轉之交通違規行
    為，洵堪認定。
  (四)至異議人另辯稱，並未闖紅燈，闖越紅燈照相設備所以拍攝
    ，應係其他機車壓到感應線圈所致等語，因證人甲○○於本
    院訊問中明確證稱：依採證照片所示，除異議人所騎乘之機
    車外，並未有其他車輛超越停止線，而有壓到感應線圈之可
    能等語（參本院卷第25頁），尚難認異議人上開所辯有何可
    採之處，自難為有利之認定，附此敘明。
五、綜上所述，異議人駕駛之前揭機車於前揭時、地有紅燈右轉
    之交通違規行為，應可認定，原處分機關援引道交條例第53
    條第2 項及第63條第1 項規定，裁處異議人罰鍰600 元，並
    記違規點數3 點之處分，並無違誤。本件聲明異議為無理由
    ，應予駁回。
六、據上論斷，應依道路交通案件處理辦法第19條，裁定如主文
    。
中    華    民    國    99    年    9     月    23    日
                  交通法庭    法  官   林揚奇
以上正本證明與原本無異。
如不服本裁定應於收受送達後五日內向本院提出抗告書狀敘述抗
告之理由抗告於台灣高等法院高雄分院。
中    華    民    國    99    年    9     月    23    日
                              書記官   何明昌

司法院資訊處製作；財團法人民間司法改革基金會備份。
